Inventaris van het archief van het Nederlandse Consulaat(-Generaal) te Belgrado, 1891-1920; Gezantschap Zuid-Slavie, 1920-1932 (1940)
Nationaal Archief, Den Haag
Onze regering,die over deze uitzetting geen officiële mededeling of verklaring had ontvangen, diende vervolgens d.d. 13 november een gematigde protestnota in. Drie dagen later zond de Zuidslavische regering de nota terug met de mededeling, dat zij deze weigerde te ontvangen.
Oranjeboek 1920-1921 pag. 12 en dossier D 1920-1921 v.h. archief buitenlandse zaken.
Toen ook na de aanstelling van een nieuw kabinet in Zuidslavië de minister-president aan onze gezant verklaarde de volledige verantwoordelijkheid van de retourzending op zich te nemen en alle gevolgen te aanvaarden van een vernieuwde afwijzing, werd onze gezant op 15 december 1920 teruggeroepen en de Zuidslavische gezant in Den Haag er van in kennis gesteld, dat zijn aanwezigheid niet langer gewenst was.
Oranjeboek 1920-1921 pag. 12 en dossier D 1920-1921 v.h. archief buitenlandse zaken.
Aan Rapaport is op zijn verzoek bij K.B. no. 71 d.d. 24 april 1922 eervol ontslag verleend.
M. Kuys
Deze werd bij K.B. no. 89 d.d. 25 mei 1920 tot kanselier onder de gezant Advocaat aangesteld. Na het vertrek van Rapaport werd hij tevens belast met de waarneming van het consulaat. Gedurende de periode, dat de diplomatieke betrekkingen verbroken waren, heeft hij de post als waarnemend consul geleid. Hij kreeg ontslag bij K.B. no. 25 d.d. 31 januari 1923.
Geschiedenis van het archiefbeheer
A. Overname
Het archief bevat alle bescheiden van voor 1945, welke zich tijdens de overdracht in het gezantschap te Belgrado bevonden.
Brief no. 440/115 d.d. 9-2-1960 agenda no. 23447 van de ambassade te Belgrado.
Omtrent de datum van overname door het ministerie is geen aantekening gehouden. Vermoedelijk heeft de verzending ± 1960 plaats gehad. Het archief had bij aankomst een lengte van ± 3,5 strekkende meter.
Het archief was niet volledig. Onder meer ontbrak correspondentie van het consulaat-generaal met het ministerie van buitenlandse zaken in Den Haag over de Jaren 1903 en 1906. Voorts was tengevolge van de tijdelijke opheffing van het consulaat in de oorlog van 1914-1918 geen correspondentie aanwezig over de periode van juli 1914 tot en met december 1915. Ook werden de stukken gemist, welke behoorden bij de agenda van het gezantschap Boekarest van 1933-1940.
Voorzover is na te gaan, ontbraken van de boeken:
,
1 agenda van na 1908,
1 agenda van 1923-1924
1 agenda van 12-6-1924-16-1-1928.
,
B. Oude indelingen
In het consulaatsarchief van 1891-1920 was de volgende structuur aanwezig:
a. 1891-1898: doorlopend genummerde correspondentie
b. 1899-1920: correspondentie, ingedeeld naar het volgende schema:
500: Ministerium des Aeussern, Belgrad
501: Ministerium des Aeussern, Haag, und Legation Bukarest
502: General-Consulatsanschaffungen (in 1913: Reklamationen)
503: Personal-Agenden holländischer Gesandtschaften und Consulate
504: Zollangelegenheiten
505: Rechtsangelegenheiten
506: Legalisierungen
507: Circuläre, Handelsberichte und Drucksorten
508: Pässe
509: Staatsangehörige Declarationen
510: a. 1901 en 1902: Buchhändler Adr. in Serbien; b. 1903 en volgende jaren: Gesandtschafts-Akten
511: Exporteure aus Holland
512: Importeure nach Holland
513: Markensammler und -käufer
514: Diversi
515: Pflaumenhändler in Serbien
516: Informationen
517: Monopole in Serbien: Petroleum, Cigarren und Tabak, Cigarettenpapier, Zündwaaren, Spiritus
518: Schlachterei, Schweine, Rinder, Schafe und Geflügel
519: Textil-Branche
520: Weinbau und Weinfirmen in Serbien
521: M.R. Merens, Serbischer General-Consul in Amsterdam
522: Spielwaarenhändler in Serbien.
De reden van deze willekeurig gekozen nummerindeling is niet bekend.
Voorts waren aanwezig:
1 agenda van 1899-1908
1 agenda van het jaar 1919
1 agenda van de jaren 1920 en 1921 (1920 betreft het consulaat, 1921 het gezantschap)
1 alfabetisch register van 1904-1913
1 alfabetisch register van 1914-1920.
Het gezantschapsarchief van 1920-1932 was naar de volgende schema's ingedeeld:
I 1921
AZ: Algemene zaken
A: Paspoorten en visa
B: Handelsinlichtingen
C: Correspondentie met het ministerie van buitenlandse zaken te 's-Gravenhage
C II: Declaraties
D: Behartiging van Nederlandse belangen
E: Economische berichtgeving aan het ministerie van buitenlandse zaken te 's-Gravenhage
F: Bewijzen van Nederlanderschap
G: Correspondentie met het ministerie van buitenlandse zaken te Belgrado
H: Politieke berichtgeving
Z: Drukwerken en circulaires.
II 1922-1932
AZ: Algemene zaken
A: Personeel der legatie
B: Consulaire dienst in Zuid-Slavië
C: Comptabiliteit met het ministerie van buitenlandse zaken te 's-Gravenhage
D: Politieke berichtgeving aan het ministerie van buitenlandse zaken te 's-Gravenhage
E: Economische berichtgeving aan het ministerie van buitenlandse zaken te 's-Gravenhage
G: Mededelingen van het ministerie van buitenlandse zaken te Belgrado, tot geen dossier behorend
J: Economische berichtgeving van consulaire ambtenaren
O: Opdrachten van en correspondentie met het ministerie van buitenlandse zaken te 's-Gravenhage, tot geen ander dossier behorend
Q: Toezendingen door het ministerie van buitenlandse zaken te 's-Gravenhage van akten, bestemd voor autoriteiten in Zuid-Slavië.
De volgende boeken waren aanwezig:
1 agenda van het jaar 1921
1 agenda van het jaar 1922
1 agenda van de jaren 1928-1932.
Over de periode 1933-1940 werd geen correspondentie aangetroffen. Naar de agenda aangeeft, is de rubriekenindeling geheel gewijzigd.
Overbrenging van een overheidsarchief
Inhoud en structuur van het archief
2.05
Inhoud
De inhoud van het archief bestond uit:
correspondentie van 1899-1932
boeken van 1899-1940.
Hierin kon de volgende onderscheiding gemaakt worden:
correspondentie en boeken van het consulaat-generaal te Belgrado van 1891 tot en met 1920
correspondentie van het gezantschap te Boekarest van welke 1900-1911
betrekking had op Servië,
geproduceerd was tijdens dienstreizen van de gezant in Belgrado zonder op Servië betrekking te hebben
correspondentie en boeken van het gezantschap te Belgrado en Athene van 1920-1932
1 boek van het gezantschap te Boekarest van 1933-1940 betreffende correspondentie met Zuidslavië.
Selectie en vernietiging
PROCES-VERBAAL VAN VERNIETIGING
Ondergetekende, L. Fledderus, ambtenaar van het Ministerie van Buitenlandse Zaken, verklaart hierbij op 4 oktober 1961 de navolgende stukken uit het archief van het Consulaat-Generaal en het Gezantschap te Belgrado 1891-1940 te hebben vernietigd:
duplicaten van in het archief berustende bescheiden; (1)
ontvangstbevestigingen, geleidebrieven en dankbetuigingen; (2 en 8)
bestellingen van boekwerken en kantoorbenodigdheden, stukken betreffende aanleg telefoon; (5 en 22)
rappels en klachten over postbehandeling en zoekgeraakte brieven; (6)
koerierspassen, paspoorten, visa, kennisgevingen van verlenging en vervanging van paspoorten en visa; (VI, VII, 7)
declaraties, kwitanties, remises; (16)
verantwoordingen van geheven leges en dienstuitgaven; (17)
stukken betreffende dienstreizen en verlof (27, 28, 29, 30)
stukken betreffende het opsporen van adressen van Nederlanders in het buitenland; (31)
stukken betreffende zoekgeraakte bagage; (32)
introducties; (33)
briefwisseling betreffende repatriëring van geesteszieken; (38)
verzoeken om handelsinlichtingen en afdoeningen; (40)
legalisaties; (58)
stukken betreffende huwelijk; (67)
stukken, waarvan het beleid elders ligt en de post een bemiddelende functie heeft; (15)
Samen ongeveer 1,50 strekkende meter archief, volgens de beschikking van de Minister van Buitenlandse Zaken en de Staatssecretaris van Onderwijs, Kunsten en Wetenschappen d.d. respectievelijk 19 februari 1960 no. 25691 en 5 april 1960 no. 69502 volgens artikel 1 van het Koninklijk Besluit d.d. 7 oktober 1919 S. 596
na overleg met mejuffrouw L.J. Ruys en Dr. J. Woltring, respectievelijk archivaris en referendaris bij het Ministerie van Buitenlandse Zaken.
's-Gravenhage, 22 mei 1962
w.g. L. Fledderus w.g. L.J. Ruys
Archief van het Consulaat en Gezantschap te Belgrado.
Aangetroffen is:
7 boeken omvattende: agenda's van 1899-1908; 1919-1923; 1928-1940, indices, dossierindelingen e.d.
23 dozen, omvattende stukken, lopende van 1891 tot 1933.
Ordening van het archief
A. Juli 1891-september 1898: chronologische ordening.
De stukken zijn doorlopend genummerd van 1 t/m 450. Ieder nummer bevat een stuk met eventueel antwoord. Soms is er reeds neiging tot dossiervorming.
B. 1899-1914 en 1917 t/m 1920: indeling per serie en per jaar.
De indeling is als volgt:
500: Ministerium des Aeussern, Belgrad.
501: Ministerium des Aeussern, Haag, und Legation Bukarest.
502: General-Consulatsanschaffungen.
hiervan is no 502 in 1913: Reklamationen, en no 510 vanaf 1903: Gesandschafts-Akten.
503: Personal-Agenden holländischer Gesandschaften und Consulate.
504: Zollangelegenheiten.
505: Rechtsangelegenheiten.
506: Legalisierungen,
507: Circuläre, Handelsberichte und Drucksorten.
508: Pässe.
509: Staatsangehörige Declarationen.
510: Buchhändler Adr. in Serbien.
511: Exporteure aus Holland.
512: Importeure nach Holland.
513: Markensammler und -käufer.
514: Diversi.
515: Pflaumenhändler in Serbien.
516: Informationen.
517: Monopole in Serbien: Petroleum; Cigaren und Tabak, Cigarettenpapier, Zündwaaren, Spiritus.
518: Schlachterei: Schweine, Rinder, Schafe und Geflügel.
519: Textil-Branche.
520: Weinbau und Weinfirmen in Serbien.
521: M.R. Merens, serbischer General-Consul in Amsterdam.
522: Spielwarnhändler in Serbien.
Van deze nummers is no. 501 verreweg de meestvoorkomende.
Ook no. 507 en 510 (vanaf 1903) worden dikwijls gebruikt.
De nummers 502, 503, 504, 509, 510 (tot 1903), 512, 513, 515, 518, 519, 520, 521 en 522 komen slechts sporadisch voor.
C. van 1921 tot 1933 is een indeling voorgeschreven naar letters van het alfabet. Hiervan zijn slechts aangetroffen:
AZ: Algemene Zaken.
A: personeel der legatie. Hieronder ook wel enkele consulaire aangelegenheden.
B: consulaire dienst in S.H.S. (consulaten Belgrado en Zagreb)
C: Comptabiliteit met B.Z., postzaken: 1921.
D: Politieke berichtgeving aan B.Z., Den Haag.
E: Economische berichtgeving aan B.Z., Den Haag.
G: Briefwisseling met B.Z., Belgrado, tot geen dossier behorend.
H: Politieke berichtgeving aan B.Z., Den Haag. (1921) (afwijkend van de lijst)
J: Economische berichtgeving van consulaire ambtenaren.
O: Opdrachten van en correspondentie met Buitenlandse Zaken Den Haag, tot geen ander dossier behorend. (hieronder ook naturalisatie).
Q: Toezendingen door Buitenlandse Zaken, Den Haag, van akten, bestemd voor autoriteiten in Zuid-Slavië.
D. 1933-1940. Nieuwe indeling met letters. Hiervan is alleen een agenda over.
In het archief komen zowel stukken van het Consulaat te Belgrado (en later Zagreb) als van het Gezantschap voor. Van 1891 tot 1921 (chronologische volgorde en nummerindeling) zijn de geordende stukken die van het Consulaat. Daarnaast treft men ook stukken aan van het Gezantschap, doch deze zijn ongeordend.
Vanaf 1921 behoren de geordende stukken tot het Gezantschap. Daarnaast zijn ook Consulaatsstukken aanwezig, doch deze zijn ongeordend.
Aanwijzingen voor de gebruiker
Openbaarheidsbeperkingen
Deels openbaar, deels beperkt openbaar (A).
Materiële beperkingen
Aanvraaginstructie
Openbare archiefstukken kunnen online worden aangevraagd en gereserveerd. U kunt dit ook via de terminals in de studiezaal van het Nationaal Archief doen. Om te kunnen reserveren dient u de volgende stappen te volgen:
U maakt een profiel aan op www.gahetna.nl, en logt vervolgens in
Via de archiefinventaris (alleen de beschrijvingen met rode nummers) selecteert u het gewenste archiefstuk door op de knop 'Reserveren' te klikken
In het volgende scherm geeft u aan op welke dag u het archiefstuk wilt inzien
Indien u zich bevindt in de studiezaal en een tafelnummer heeft ontvangen kunt u dit nummer vermelden. Als u geen tafelnummer heeft kunt u tafelnummer 777 laten staan
Vervolgens bevestigt u uw reservering door deze te versturen.
Verwant materiaal
Beschikbaarheid van kopieën
Beschrijving van de series en archiefbestanddelen
- Consulaat en Consulaat-Generaal, I.
  - Ingekomen brieven en minuten van uitgaande brieven, 1891-1898; 1-4; 4 omslagen
    - juli 1891-december 1893, 1
    - februari 1894-december 1895, 2
    - januari 1896-december 1896, 3
    - januari 1897-november 1898, 4
  - Algemeen, A.
    - Briefwisseling met het ministerie van buitenlandse zaken te 's-Gravenhage en het Nederlandse gezantschap te Boekarest, Wenen en Belgrado, 1899-1920; 5-9; 5 omslagen
      - februari 1899-december 1901, 5
      - januari 1902-juli 1905, 6
      - augustus 1905-augustus 1906, 7
      - april 1907-december 1911, 8
      - januari 1912-november 1920, 9
    - Rapporten aan en briefwisseling met het ministerie van buitenlandse zaken te 's-Gravenhage tijdens vervanging van de gezant te Boekarest, originelen, minuten en copieën., juni 1903-augustus 1906; 10; 1 omslag
      zie inv. nr. 100.
    - Briefwisseling met het ministerie van buitenlandse zaken te Belgrado, januari 1899-december 1919; 11; 1 omslag
    - Briefwisseling met andere regeringsinstanties te Belgrado, juni 1902-juli 1920; 12; 1 omslag
    - Briefwisseling met het stadsbestuur van Belgrado, mei 1901-november 1918; 13; 1 omslag
    - Briefwisseling met de consul te Zagreb en de waarnemend consul-generaal te Serajewo, juni 1919-december 1920; 14; 1 omslag
    - Briefwisseling betreffende de bevoegdheden van het consulaat-generaal, maart 1899-maart 1900; 15; 1 omslag
    - Briefwisseling betreffende het bezoek van kolonel Thomson aan het slagveld te Koumanovo, maart 1913-juni 1913; 16; 1 omslag
    - Briefwisseling met en betreffende tijdens de Balkan- en de wereldoorlog uitgezonden Nederlandse ambulances, artsen en verplegend personeel in Servië, januari 1913-april 1920; 17; 1 omslag
    - Brief van de consul B. Rapaport aan de journalist G. de Voogt te Amsterdam over de toestand in Servië tijdens de Oostenrijks- Hongaarse bezetting, copie., 16 maart 1916; 18; 1 stuk
    - Verzoeken om inlichtingen over Servië met daarbij-behorende antwoorden, mei 1900-maart 1914; 19; 1 omslag
  - Handel en Economie, B.
    - Handelsberichten en -statistieken van en gericht aan het ministerie van landbouw, nijverheid en handel en particulieren, gedrukt en geschreven., augustus 1905-mei 1913; 20; 1 omslag
    - Briefwisseling en een verklaring inzake een vestiging van een Duitse en een Nederlandse handelmaatschappij in Servië, juli 1900-juli 1907; 21; 1 omslag
    - Briefwisseling met importeurs en exporteurs inhoudende handelsinformaties, bemiddeling bij transacties e.d., juli 1899-november 1920; 22; 1 omslag
    - Briefwisseling inzake werk- en vestigings-mogelijkheden in Servië, juli 1900-mei 1920; 23; 1 omslag
    - Briefwisseling betreffende het Servische monopolieartikel tabakswaren, mei 1899-februari 1920; 24; 1 omslag
    - Briefwisseling betreffende slachterijen en slachtartikelen, november 1901-mei 1914; 25; 1 omslag
    - Briefwisseling betreffende invoerrechten en klachten over de douane, augustus 1900-januari 1914; 26; 1 omslag
    - Briefwisseling inzake een vordering van Frans Mutsaerts en Zonen te Tilburg op de failliet verklaarde handelmaatschappij Karaoglanovits en Gabay te Belgrado, mei 1905-augustus 1905; 27; 1 omslag
    - Briefwisseling inzake niet-tijdige levering van pruimen door Dalits en Co. en S. Szinay te Belgrado aan de N.V. E.E. Visser en Zoon's Handelsvereeniging te Amsterdam, november 1908-februari 1910; 28; 1 omslag
    - Briefwisseling betreffende een hypotheek van R. Lehmann op een huis met grond van de Servische minister V. Géorgévitch, september-oktober 1902; 29; 1 omslag
    - Arrest van het opperste gerechtshof te Belgrado naar aanleiding van een verzoek van Dragics Mitrovits te Csacsak om verpanding van roerende goederen op naam van minister-president Paschits, 1 afschrift., oktober 1907; 30; 1 stuk
  - Bijstand en bemiddeling., C.
    - Briefwisseling met en betreffende door de wereldoorlog gedupeerde personen, januari 1916-november 1920; 31; 1 omslag
    - Verklaringen ingevolge artikel 7 van de wet op het Nederlanderschap 1892 omtrent het behoud van het Nederlanderschap met correspondentie, april 1902-januari 1916; 32; 1 omslag
    - Briefwisseling, verklaringen en vertalingen van verklaringen over legalisaties en paspoortaangelegenheden, originelen en afschriften., december 1901-augustus 1920; 33; 1 omslag
    - Briefwisseling betreffende door de Zuidslavische regering gesequestreerde Oostenrijkse en Hongaarse bezittingen, september 1919-september 1920; 34; 1 omslag
    - Briefwisseling betreffende de gewelddadige recrutering van de Nederlander M.S. Capon bij het Servische leger, januari-maart 1908; 35; 1 omslag
    - Briefwisseling betreffende klachten van J.H. Huneker te Neresnitza over het optreden van de popen in zijn woonplaats, juni 1907-april 1908; 36; 1 omslag
  - Consul-generaal en consulaatspersoneel, D.
    - Invitaties en briefwisseling betreffende de consuls-generaal en het personeel van het consulaat-generaal, juli 1899-juli 1920; 37; 1 omslag
- Gezantschap, II.
  - Algemeen, A.
    - Politieke berichtgeving aan het ministerie van buitenlandse zaken te 's-Gravenhage met correspondentie, originelen, minuten en copieën., maart 1920-oktober 1932; 38-39; 2 omslagen
      - maart 1920-december 1922, 38
      - januari 1923-oktober 1932, 39
    - Briefwisseling betreffende verdragen over goederenvervoer, verkeer, oorlog te land, privaatrecht, hulp bij rampen, arbitrage en onderzoek naar voedingsmiddelen, september 1920-mei 1931; 40-41; 2 omslagen
      - september 1920-december 1926, 40
      - maart 1927-mei 1931, 41
    - Briefwisseling betreffende congressen, tentoonstellingen en Olympische spelen, juni 1921-september 1932; 42; 1 omslag
    - Informaties naar Russische onderdanen en briefwisseling betreffende Nederlands ambulance-personeel, veiligstelling van bezittingen en effecten tijdens de wereldoorlog, krijgsgevangenen, inwisseling van zilverbons en sequestratie van Hongaarse bezittingen, april 1920-juli 1928; 43; 1 omslag
    - Briefwisseling betreffende aangelegenheden van vreemde mogendheden, april 1920-december 1932; 44; 1 omslag
    - Briefwisseling betreffende de vertegenwoordiging van Zuid-Slavië bij het Institut International de Statistique, juni 1923-september 1925; 45; 1 omslag
    - Verzoeken om inlichtingen over Zuid-Slavië met daarbijbehorende correspondentie, april 1920-november 1928; 46; 1 omslag
    - Zuidslavische staatsbegrotingen met briefwisseling, afschriften., augustus 1920-oktober 1923; 47; 1 omslag
    - Briefwisseling betreffende het Zuidslavische Hof en Zuidslavische overheidsfunctionarissen, september 1920-december 1929; 48; 1 omslag
    - Briefwisseling betreffende het regeringsjubileum van H.M. Koningin Wilhelmina in 1923, februari 1923-oktober 1923; 49; 1 omslag
    - Vertaling van een artikel in de "Zastawa" van de secretaris van de nationale verdediging in Zuid-Slavië, L.S. Djordjevitch, over een gefingeerde toespraak van H.M. Koningin Wilhelmina met briefwisseling, juli-oktober 1921; 50; 1 omslag
    - Briefwisseling betreffende de belangen van Z.K.H. Prins Hendrik bij de door de Zuidslavische regering gesequestreerde landgoed Schneeberg, toebehorend aan de Prins von Schönburg-Waldenburg, september 1920-maart 1923; 51; 1 omslag
  - Handel en Economie, B.
    - Economische berichtgeving aan het ministerie van buitenlandse zaken te 's-Gravenhage met correspondentie en briefwisseling over handelsverdragen, originelen, minuten en afschriften., januari 1921-november 1932; 52-59; 8 omslagen
      - januari 1921-mei 1922, 52
      - juni 1922-april 1923, 53
      - februari 1923-november 1923, 54
      - januari 1924-december 1924, 55
      - januari 1925-oktober 1927, 56
      - oktober 1927-november 1928, 57
      - juli 1929-december 1930, 58
      - november 1930-november 1932, 59
    - Economische jaarverslagen van de Nederlandse consuls in Zuid-Slavië, 1924-1930; 60; 1 omslag
    - Economisch rapport over het Koninkrijk Joegoslavië van de consul in algemene dienst A.J. Schrikker, 1 afschrift en 1 gedrukt exemplaar., 20 februari 1932; 61; 1 omslag
    - Briefwisseling betreffende werk- en vestigingsmogelijkheden in Zuid-Slavië, januari 1922-oktober 1930; 62; 1 omslag
    - Briefwisseling betreffende handelsaangelegenheden tussen Nederland en Zuid-Slavië, november 1920-november 1932; 63; 1 omslag
    - Briefwisseling betreffende aanbestedingen en prijsvragen, februari 1920-augustus 1930; 64; 1 omslag
    - Briefwisseling betreffende jaarbeurzen, mei 1922-juli 1931; 65; 1 omslag
    - Briefwisseling betreffende houtuitvoer en de Nederlandsche Houtbond, oktober 1920-november 1922; 66; 1 omslag
    - Briefwisseling betreffende een concessie van de Zuidslavische regering aan de Koninklijke Hollandsche Lloyd tot oprichting van een passagebureau in Belgrado, juli-oktober 1922; 67; 1 omslag
    - Briefwisseling betreffende de luchtdienst Amsterdam-Batavia, luchtvaart-overeenkomsten en andere luchtvaartaangelegenheden, juli 1924-november 1932; 68; 1 omslag
    - Briefwisseling inzake een overtreding ten aanzien van de lading door het Zuidslavische stoomschip Izrada en betreffende zeemansboekjes, september 1926-november 1932; 69; 1 omslag
    - Briefwisseling betreffende de liquidatie van de Algemene Maatschappij van Levensverzekering en Lijfrente en de hierover gevoerde procedure door Polen, Zuid-Slavië en Roemenië, oktober 1926-februari 1927; 70; 1 omslag
    - Emigratiewet van het Koninkrijk der Serven, Kroaten en Slowenen van 30 december 1921 en statistieken betreffende emigratie met correspondentie, originelen en afschriften., augustus 1922-mei 1928; 71; 1 omslag
  - Bijstand en bemiddeling, C.
    - Briefwisseling met enige Nederlandse families in Bosnië naar aanleiding van klachten over de Zuidslavische overheid, augustus 1920-mei 1925; 72; 1 omslag
    - Briefwisseling betreffende nationaliteit en naturalisatie, maart 1924-oktober 1932; 73; 1 omslag
    - Briefwisseling betreffende incidentele huwelijksaangelegenheden, geboorteakten, wettiging van minderjarigen, nalatenschappen, uitzetting en strafrechtelijke aangelegenheden, augustus 1920-mei 1932; 74; 1 omslag
    - Briefwisseling betreffende het Centraal Bureau voor de opsporing van de vervaardigers van vals geld en geldswaardige papieren en de Nederlandse Centrale inzake international misdadigers, augustus 1922-juli 1927; 75; 1 omslag
    - Briefwisseling inzake de oplichters I. Neuburger en H. Kleinkramer, september 1920-april 1921; 76; 1 omslag
    - Briefwisseling betreffende paspoorten en visa, januari 1921-februari 1931; 77; 1 omslag
    - Briefwisseling inzake Zuidslavische voorschriften tot wering van malaria, maatregelen tegen verbreiding van vlektyphus en uitwisseling van berichten over besmettelijke ziekten, maart 1921-november 1922; 78; 1 omslag
    - Vragenlijst over de Regeringspersdienst in Zuid-Slavië met briefwisseling, november-december 1931; 79; 1 omslag
    - Briefwisseling met de vereniging "Nederland in de Vreemde" over de vertoning van de film "Nederland" en andere activiteiten, juli 1920-maart 1924; 80; 1 omslag
    - Briefwisseling betreffende decoraties, augustus 1920-december 1932; 81; 1 omslag
  - Personeel en huishoudelijke aangelegenheden, D.
    - Briefwisseling betreffende de gezant en het personeel der legatie, maart 1920-oktober 1932; 82; 1 omslag
    - Briefwisseling betreffende de consuls in Zuid-Slavië en consulaire werkzaamheden, augustus 1920-september 1932; 83-84; 2 omslagen
      - augustus 1920-november 1926, 83
      - januari 1927-september 1932, 84
    - Briefwisseling betreffende de dienstreis van de consul in algemene dienst A.J. Schrikker voor onderzoek naar uitbreiding van het aantal consulaire posten in Zuid-Slavië, september 1931-mei 1932; 85; 1 omslag